【裁判字號】    99,訴,560
【裁判日期】    990804
【裁判案由】    違反毒品危害防制條例
【裁判全文】
臺灣臺南地方法院刑事判決               99年度訴字第560號
公  訴  人  臺灣臺南地方法院檢察署檢察官
被      告  甲○○
選任辯護人  謝依良律師
上列被告因違反毒品危害防制條例案件，經檢察官提起公訴（99
年度偵字第4961號），本院判決如下：
    主  文
甲○○共同販賣第一級毒品，共罪，各處有期徒刑拾伍年，扣
案0000000000號、0000000000號行動電話
（均含門號卡）各壹支均沒收；於各罪項下如附表所示各次販賣
海洛因所得之金額沒收，如全部或一部不能沒收時，以其財產抵
償。應執行有期徒刑拾陸年，扣案0000000000號、0
000000000號行動電話（均含門號卡）各壹支均沒收；
販賣海洛因所得新臺幣貳仟肆佰元沒收，如全部或一部不能沒收
時，以其財產抵償。
    事  實
一、甲○○明知海洛因係毒品危害防制條例所明定之第一級毒品
    ，不得販賣，猶與其友人丙○○（檢察官另案偵辦中）共同
    基於意圖營利販賣第一級毒品海洛因之犯意聯絡，由丙○○
    交付第一級毒品海洛因數包及0000000000號、0
    000000000號（均含門號卡）之行動電話二支予甲
    ○○後，再由甲○○以0000000000號手機門號作
    為販賣毒品之聯絡，先後於附表所示之時間，與朱建威、羅
    志遠二人聯繫後，再於附表所示之地點及價格，販賣第一級
    毒品海洛因予朱建威、羅志遠以牟利。嗣警方據報就上開0
    000000000號手機門號進行通訊監察，且於民國九
    十九年三月二十五日下午四時許，前往臺南市○區○○路八
    十八巷一七八號旁鐵皮屋內，持拘票拘提甲○○，並當場扣
    得其所持有之0000000000號、00000000
    00號之行動電話（均含門號卡）各一支及販毒所得新臺幣
    （下同）一千二百元，而循線查獲上情
二、案經臺南市警察局第六分局報告臺灣臺南地方法院檢察署檢
    察官偵查起訴。
    理  由
壹、程序部分
    按被告以外之人於審判外之陳述，雖不符前四條之規定，而
    經當事人於審判程序同意作為證據，法院審酌該言詞陳述或
    書面陳述作成時之情況，認為適當者，亦得為證據。當事人
    、代理人或辯護人於法院調查證據時，知有第一百五十九條
    第一項不得為證據之情形，而未於言詞辯論終結前聲明異議
    者，視為有前項之同意，刑事訴訟法第一百五十九條之五第
    一、二項分別定有明文。查本件被告甲○○於本院準備程序
    進行時，均未爭執朱建威、羅志遠偵查之證詞暨其他書證、
    物證之證據能力，亦迄未於本案言詞辯論終結前聲明異議，
    則依刑事訴訟法第一百五十九條之五規定，視為被告已同意
    援引作為證據，且經本院審酌該等言詞陳述作成時之情況及
    證據取得過程等節，認為上開證據，均有證據能力，可以作
    為認定事實之依據。
貳、實體部分
一、上開事實業據被告於警詢、偵查及本院審理中坦承不諱，核
    與證人朱建威、羅志遠之證述情節相符，又按海洛因物稀價
    昂，取得不易，且為政府嚴予查緝之違禁物，販賣者刑責綦
    重，苟無利可圖，衡情應無甘冒被查緝之危險而平價無端轉
    交。次按，毒品並無公定之價格，不論任何包裝，均可任意
    分裝增減分量，而每次買賣之價量，亦可能隨時依雙方間之
    關係深淺、資力、需求量及對行情之認知、來源是否充裕、
    查緝是否嚴緊，購買者被查獲時供述購買對象之可能性風險
    之評估等而異其標準，非可一概而論。販賣之利得除經坦承
    犯行或價量俱臻明確外，委難察得實情；惟販賣者從價差或
    量差中牟利方式雖異，但其意圖營利之非法販賣行為則同一
    。是除非別有事證，足認係按同一價量委買、轉售或無償贈
    與，確未牟利外，尚難執此遽認非法販賣之證據有所未足，
    致使知過坦承者難辭重典，飾詞否認者反得僥倖，而失情理
    之平（最高法院九十七年台上字第五三九七號判決可資參照
    ），查被告甘願冒被查緝之風險，交付毒品並收取對價，故
    堪認被告原購買海洛因之價格必較販出之價格為低而有從中
    牟取差額利潤之意圖甚明。此外，復有證人朱建威、羅志遠
    與持用0000000000號行動電話之被告分別於九十
    九年三月二十四日十三時三十三分許、十三時四十二分許、
    十三時五十分許；及同年月二十五日九時三十分、九時四十
    一分許之通訊監察譯文（見偵查卷第一七二、一八八、一八
    九頁）在卷可佐，及扣案0000000000號、000
    0000000號之行動電話（均含門號卡）各一支、販毒
    所得一千二百元可證，被告自白核與事實相符，事證明確，
    其犯行應足認定。
二、按海洛因係毒品危害防制條例第二條第二項第一款所稱之第
    一級毒品，依法不得販賣。核被告所為，係犯毒品危害防制
    條例第四條第一項販賣第一級毒品罪。被告持有第一級毒品
    海洛因之低度行為，應為販賣之高度行為所吸收，不另論罪
    。被告與丙○○就上犯行，有犯意聯絡，行為分擔，均係共
    同正犯。被告所犯上開販賣第一級毒品三罪，犯意各別，應
    分論併罰。被告就販賣第一級毒品海洛因之犯罪事實，於偵
    查及審判中均自白，依毒品危害防制條例第十七條第二項之
    規定，減輕其刑。另按毒品危害防制條例第十七條第一項關
    於供出毒品來源，因而查獲其他正犯或共犯，減輕或免除其
    刑之規定，立法意旨係為鼓勵毒品下游者舉發其上游供應者
    ，以擴大查緝績效，達致從根源遏阻、禁絕之目的；倘該上
    游供應人已經先遭查緝人員鎖定，縱然下游之人供出線索，
    或所舉發者僅屬平行之共同正犯而非上、下游關係者，即不
    合上揭立法趣旨，無該寬典適用餘地（最高法院九十九年台
    上字第二四四五號判決要旨參照），查本件被告於九十九年
    三月二十五日經警查獲接受警詢時雖供出販賣之海洛因係綽
    號鴨霸之丙○○交付云云，惟上揭丙○○交付被告使用之0
    000000000號行動電話，早於九十九年二月二十七
    日、同年二月二十八日至三月八日已經警鎖定監聽，並查明
    該支行動電話持用人係丙○○，有各該監聽譯文在卷可稽（
    見偵查卷第七十九、一一六、一一七頁），顯見丙○○於被
    告供出係毒品供應者前，既已先遭查緝人員鎖定，尚無從依
    上揭條例第十七條第一項給予寬典適用，併此敘明。爰審酌
    被告犯罪動機、目的、手段、犯罪時間、次數、所生危害、
    犯後坦承已有悔意及檢察官求刑等一切情狀，量處如主文所
    示之刑，並定應執行之刑。另扣案0000000000號
    、0000000000號行動電話（均含門號卡）各一支
    ，為被告所有供本件犯罪所用，業據其供明在卷，依毒品危
    害防制條例第十九條第一項前段規定宣告沒收。另被告販賣
    海洛因所得（即附表所示各次販賣所得，合計二千四百元）
    ，亦依毒品危害防制條例第十九條第一項之規定沒收，如全
    部或一部不能沒收時，以其財產抵償。
據上論斷，應依刑事訴訟法第二百九十九條第一項前段，毒品危
害防制條例第四條第一項、第十七條第二項、第十九條第一項，
刑法第十一條、第二十八條、第五十一條第五款，判決如主文。
本案經檢察官乙○○到庭執行職務
中    華    民    國    99    年    8     月    4    日
                  刑事第五庭   審判長法  官  張瑛宗
                                     法  官  包梅真
                                     法  官  鍾邦久
以上正本證明與原本無異。
如不服本判決應於收受本判後10日內向本院提出上訴書狀，並應
敘述具體理由。其未敘述上訴理由者，應於上訴期間屆滿後20日
內向本院補提理由書狀（均須按他造當事人之人數附繕本）「切
勿逕送上級法院」。
                                     書記官  蔡志賢
中    華    民    國    99    年    8     月    5     日
附表：
 ┌──┬─────────┬─────────┬─────────┐
 │編號│聯繫購毒之時間    │販賣毒品之時地及數│ 得知前揭時間點之 │
 │    │                  │量                │ 證據             │
 ├──┼─────────┼─────────┼─────────┤
 │ 一 │                  │被告於99年3月24日 │(1)被告之自白、證人│
 │    │                  │上午，在臺南市濱海│  羅志遠之結證。  │
 │    │                  │公路某加油站內，販│                  │
 │    │                  │賣400元之海洛因1包│                  │
 │    │                  │予羅志遠。        │                  │
 ├──┼─────────┼─────────┼─────────┤
 │ 二 │朱建威(綽號「阿奇 │被告於99年3月24日 │(1)被告與朱建威之通│
 │    │」)於99年3月24日下│下午，在高雄縣茄萣│  聯記錄。        │
 │    │午1時33分許及下午1│鄉○○○路某橋墩附│(2)被告之自白、證人│
 │    │時42分許、下午1時 │近，販賣價值1600元│  朱建威之結證。  │
 │    │50分許，分別在臺南│海洛因1包予朱建威 │                  │
 │    │市○○路20號統一超│。                │                  │
 │    │商前公用電話(06-26│                  │                  │
 │    │30444)及臺南市灣裡│                  │                  │
 │    │路某統一超商前公用│                  │                  │
 │    │電話(00-0000000)撥│                  │                  │
 │    │打至0000000000號手│                  │                  │
 │    │機門號予被告。    │                  │                  │
 ├──┼─────────┼─────────┼─────────┤
 │ 三 │羅志遠於99年3月25 │被告於99年3月25日 │(1)被告與羅志遠之通│
 │    │日上午9時30分許及 │上午10時許，在臺南│  聯記錄          │
 │    │同日上午9時41分許 │市○○路菜市場附近│(2)被告之自白、證人│
 │    │，分別在臺南市鯤鯓│，販賣400元之海洛 │  羅志遠之結證。  │
 │    │路20號統一超商前公│因1包予羅志遠。   │                  │
 │    │用電話(00-0000000)│                  │                  │
 │    │及臺南市○○路265 │                  │                  │
 │    │號統一超商前公用電│                  │                  │
 │    │話(00-0000000)撥打│                  │                  │
 │    │至0000000000號手機│                  │                  │
 │    │門號予被告。      │                  │                  │
 └──┴─────────┴─────────┴─────────┘
附錄本案論罪科刑法條：
毒品危害防制條例第4條第1項
製造、運輸、販賣第一級毒品者，處死刑或無期徒刑；處無期徒
刑者，得併科新臺幣2千萬元以下罰金。

司法院資訊處製作；財團法人民間司法改革基金會備份。
